【裁判字號】    89,訴,2496
【裁判日期】    891120
【裁判案由】    公共危險
【裁判全文】
臺灣臺中地方法院刑事判決                        八十九年度訴字第二四九六號
    公  訴  人  台灣台中地方法院檢察署檢察官
    被      告  甲○○
    選任辯護人  劉佳田律師
右列被告因公共危險案件，經檢察官提起公訴（八十九年度偵緝字第七三０號），本
院判決如左：
    主  文
甲○○對於公務員依法執行職務時施強暴，處有期徒刑拾月，緩刑年。
    事  實
一、甲○○於民國八十九年六月十六日二十一時八分許，駕駛車牌號碼ＰＩ─九六０
    三號自小客車，在國道一號公路員林收費站南向處，因形跡可疑，為執行路檢勤
    務之警員石義亮、施志強實施檢查，警員發現甲○○手臂有可疑注射針孔，夾住
    甲○○欲搜索其車內，甲○○因擔心車內違規裝設之無線電收發報機為警查獲，
    竟用力將二位警員推開，對依法執行職務之警員施強暴後，迅速上車加速逃跑，
    二位警員旋駕駛巡邏車追捕，並通報線上巡邏車協助攔截，甲○○一路以時速一
    百四十至一百五十公里超速行使並行使路肩，到西螺交流站南向出口匝道，穿越
    警方設置之車陣逃逸，嗣經通緝到案。
二、案經國道公路警察局第三警察隊報請臺灣臺中地方法院檢察署檢察官偵查起訴。
    理  由
一、訊據被告甲○○對於右揭事實坦承不諱，核與警員石義亮、施志強報告內容相符
    ，有其報告書附卷可稽，並有現場圖在卷可憑，被告犯行堪以認定。
二、核被告所為，係犯刑法第一百三十五條第一項之妨害公務罪。爰審酌被告因擔心
    違規裝設之無線電收發報機被查獲，即對警員實施強暴，對於公權力之侵害甚鉅
    ，並在路上高速及路肩駕駛，惡性非輕，惟其犯後尚能坦承犯行及態度良好等一
    切情狀，量處如主文所示之刑。又被告前未曾受有期徒刑以上刑之宣告，有臺灣
    臺中地方法院檢察署刑案資料查註紀錄表及臺灣高等被告全國前案記錄表各一份
    在卷可稽，因一時失慮，偶罹刑典，事後已坦承犯行，深具悔意，經此刑之宣告
    後，應知警惕而無再犯之虞，本院因認暫不執行其刑為當，予以宣告緩刑三年，
    用啟自新。
三、公訴意旨復以：被告於右揭時地對警員施強暴後，駕車逃跑，一路以時速一百四
    十至一百五十公里超速行使，任意變換車道蛇行超車，行駛路肩超車，至西螺交
    流道南向出口匝道，時速降為一百十至一百二十公里，到出口前，見編號三二二
    號巡邏警車已擋在往西螺鎮○○道出口，執勤警員乙○○站在往莿桐鄉○○道出
    口前，以口哨及手勢指揮被告停車受檢，（該車道右側停放一輛大貨車，所餘路
    面僅容一輛自小客車通過）被告以不確定傷害意思，高速強行衝向乙○○站立位
    置，擦撞乙○○右腳，乙○○因此身體彈起跌落地面，造成尾骨挫傷，並致生該
    公路往來之危險，因認被告涉犯刑法第一百八十五條第一項、第二百七十七條第
    一項傷害罪嫌云云，惟按刑法第二百七十七條第一項傷害罪，依同法第二百八十
    七條前段規定，須告訴乃論，查警員乙○○僅就其受傷害之事實提出報告，有報
    告書附卷可稽，並無表示追訴之意，即未據告訴，然因公訴人認此部分與前開有
    罪部分有牽連犯裁判上一罪之關係，爰不另為不受理之諭知。又訊據被告堅詞否
    認有何衝撞警員及公共危險犯行，辯稱：伊高速行使、變換車道及行駛路肩並無
    致生公共危險，又伊未見到乙○○，亦無撞到乙○○等語。按刑法第一百八十五
    條第一項公共危險罪，須以致生往來之危險為要件，而所謂致生往來之危險，必
    須致人或車不能或難以往來之狀態，具有具體危險性為要件。經查在西螺交流道
    有交通管制，警員雖僅留一車道空間，然其他車輛仍可通行等情，經證人即警員
    丙○○到庭陳述明確，可見高速公路自員林到西螺路段，其他車輛仍可通行，路
    道上並無難以通行或不能通行情事，核與公共危險罪須致生往來危險之構成件要
    件有間。又被告行經西螺交流道出口時，該交流道有一大貨車擋住，僅留一自小
    客車可行使之路面，有現場圖附卷可稽，再乙○○站在大貨車南側，被告彎入出
    口時，乙○○看到被告駕駛之車輛，惟被告接近大貨車時，因大貨車擋住乙○○
    視線，乙○○有三至五秒無法看到被告駕駛之車輛，待被告駕駛車輛轉入匝道出
    口即駛過大貨車旁時，乙○○一吹口哨即被撞擊乙事，經證人乙○○證述明確，
    查乙○○站在大貨車南側，被告復以高速一百二十公里速度行駛，自難期待被告
    能見到乙○○，又被告一彎入匝道出口，旋遇到乙○○，速度之快及時間之瞬息
    亦難以要求被告有預見乙○○之可能，是被告此部分行為，難認其有對於執行員
    警衝撞之妨害公務之認識。惟公訴人認此部分與前開有罪部分有牽連犯裁判上一
    罪之關係，亦不另為無罪之諭知。
據上論斷，應依刑事訴訟法第二百九十九條第一項前段，刑法第一百三十五條第一項
、第七十四條第一款，罰金罰鍰提高標準條例第一條前段，判決如主文。
中      華      民      國      八十九      年    十一    月    二十    日
                                        法  官  林  郁  婷
右正本證明與原本無異。
如不服本判決，應於送達後十日內向本院提出上訴狀 （須附繕本） ，上訴於台灣高
等法院台中分院。
            書記官
中      華      民      國      八十九      年    十一    月    二十    日
附錄論罪科刑法條
刑法第一百三十五條
對於公務員依法執行職務時，施強暴脅迫者，處三年以下有期徒刑、拘役或三百元以
下罰金。


司法院資訊處製作；財團法人民間司法改革基金會備份。
